臺灣高雄地方法院刑事判決　　　　　　　94年度訴字第4094號
公　訴　人　臺灣高雄地方法院檢察署檢察官
被　　　告　丙○○
上列被告因違反毒品危害防制條例案件，經檢察官提起公訴（94
年度毒偵字第8990號），本院以簡式審判程序判決如下：
    主  文
丙○○連續施用第一級毒品，累犯，處有期徒刑壹年參月。
    事　實
一、丙○○曾於民國（下同）91年間因違反毒品危害防制條例之
    施用毒品案件，經本院以91年度訴字第3719號判決判處應執
    行有期徒刑1 年，於94年3 月28日執行完畢；又曾於90年間
    因施用毒品犯行，經本院裁定送勒戒處所執行觀察、勒戒後
    ，認無繼續施用毒品之傾向，於90年5 月29日執行完畢釋放
    後；詎其仍不知悔改，竟於上開觀察勒戒及有期徒刑分別執
    行完畢後5 年內，仍基於施用第一級毒品海洛因之概括犯意
    ，自94年6 月下旬之某日起，連續在高雄市前鎮區○○○路
    182 之1 號處，施用海洛因多次，均以針筒注射之方式施用
    ，平均約每日施用1 次，最後1 次在94年8 月17日上午9 時
    許，在上址處施用。嗣於94年8 月17日上午10時許，因丙○
    ○涉嫌詐欺罪嫌遭警自高雄市新興區○○○路233 號玉山銀
    行，帶返高雄市政府警察局新興分局中山路派出所訊問，且
    於偵查犯罪之檢警機關，尚不知丙○○有前開施用海洛因犯
    行時，即自行主動向訊問員警坦承施用海洛因，自首並接受
    裁判。
二、案經高雄市政府警察局新興分局報請臺灣高雄地方法院檢察
    署檢察官偵查起訴。
    理  由
一、上開事實，業據被告丙○○於審理時坦承不諱，且經警採集
    其尿液，送高雄市立凱旋醫院鑑驗結果，被告尿液呈施用海
    洛因後之嗎啡陽性反應，此有該醫院之濫用藥物尿液檢驗報
    告1 份在卷可稽（見警卷第1 頁），足認被告自白施用海洛
    因犯行與事實相符；再者，被告前曾於90年間因施用毒品犯
    行，經本院裁定送勒戒處所執行觀察、勒戒後，認無繼續施
    用毒品之傾向，於90年5 月29日執行完畢釋放，亦有臺灣高
    等法院被告前案紀錄表在卷可按，是被告於觀察勒戒執行完
    畢後，5 年內又為本件施用海洛因犯行甚明。至公訴人以被
    告曾因施用毒品，經送勒戒處所執行觀察、勒戒後，認有繼
    續施用毒品傾向，再送戒治處所施以強制戒治，於92年7 月
    22日停止強制戒治出監，並交付保護管束，於92年12月12日
    保護管束期滿，視為強制戒治執行完畢，並作為認定被告係
    於該次強制戒治執行完畢後5 年內又為本案施用毒品犯行云
    云；惟查：公訴人所指該次強制戒治，經本院調卷查知被告
    經本院裁定之該次強制戒治，雖曾由本院於92年7 月8 日以
    92年度毒聲字第4305號裁定停止戒治，所餘戒治期間，付保
    護管束，嗣又由本院以92年10月28日以92年度毒聲字第6521
    裁定撤銷停止戒治，令入戒治處所施以強制戒治，嗣經臺灣
    高雄地方法院檢察署檢察官執行強制戒治時傳、拘均未獲，
    而於93年3 月9 日因毒品危害防制條例修正（93年1 月9 日
    修正），刪除再犯施用毒品犯行之強制戒治規定，而未能繼
    續執行強制戒治，並予行政簽結等情，業有本院觀察勒戒裁
    定、強制戒治裁定、上開停止戒治裁定、上開撤銷停止戒治
    裁定及臺灣高雄地方法院檢察署因強制治戒依新法不能執行
    之行政報結簽呈影本等在卷可考（見本院卷第30～33、37頁
    ），可知被告前案之強制戒治於停止戒治後，經撤銷停止戒
    治根本尚未續予執行，即因法律修正而未能執行，則該強制
    戒治顯尚未執行完畢，而未完成法律所預設足以戒斷毒癮之
    治療程序即已因停止戒治被釋放，自不得認該次強制戒治已
    執行完畢，是以亦不得作為認定被告是否有於強制戒治執行
    完畢5 年內再犯施用毒品犯行之憑據，是公訴人誤以為該次
    強制戒治92年12月12日保護管束期滿云云，顯與事實不符，
    就此所陳自有誤會，併予敘明。從而，本案事證已明，被告
    犯行堪予認定。
二、核被告丙○○所為，係犯毒品危害防制條例第10條第1 項之
    施用第一級毒品罪。被告持有海洛因之低度行為，應為其施
    用海洛因之高度行為所吸收，不另論罪。被告多次施用海洛
    因之行為，時間緊接，所犯罪名相同，顯係出於概括之犯意
    為之，為連續犯，爰依刑法第56條之規定以一罪論，並加重
    其刑。公訴人雖未就被告所犯94年8 月17日上午10時許之施
    用海洛因犯行部分起訴，惟查被告所犯該罪，與經起訴之連
    續施用海洛因犯行部分，係連續犯，具有裁判上一罪之關係
    ，而為起訴效力所及，本院自得併予審酌，附此敘明。又被
    告曾於91年間因違反毒品危害防制條例之施用毒品案件，經
    本院以91年度訴字第3719號判決判處應執行有期徒刑1 年，
    於94年3 月28日執行完畢，此有臺灣高等法院被告前案紀錄
    表可按，5 年以內再犯本件有期徒刑以上之罪，為累犯，依
    刑法第47條規定加重其刑，並遞加之。又被告於其前揭施用
    毒品犯罪未遭偵查犯罪之檢警機關發覺前，即主動向偵辦並
    詢問其詐欺犯嫌之員警自首毒品施用犯行之事實，業據被告
    供承不諱（見本院卷第19頁），並經證人警員甲○○證述屬
    實（見本院卷第40～41頁），是被告於犯罪未發覺前向偵查
    犯罪之警察機關自首上開施用毒品犯行，並接受裁判，應依
    自首之例減輕之，且就所處刑罰，應先加重後減輕之。爰審
    酌被告於82年間即因違反肅清煙毒條例及違反麻醉藥品管理
    條例等案件，經本院判處有期徒刑2 年5 月確定且執行完畢
    ，又於毒品危害防制條例施行後之90年間前因施用毒品案件
    ，經法院裁定送觀察勒戒，因認無繼續施用毒品之傾向而執
    行完畢，並由臺灣高雄地方法院檢察署檢察官處分不起訴，
    再於91年8 月間再因施用毒品犯行，經本院裁定觀察勒戒、
    強制戒治，且強制戒治尚未執行完畢，即因法律修正而不能
    續予執行，91年10月間再因施用毒品犯行，經本院判處有期
    徒刑1 年確定，94年3 月28日執行完畢，均有臺灣高等法院
    被告前案紀錄表可按，詎其竟無悔意，未幾，即又為本件犯
    行，顯見其具有施用毒品之慣行，為使之戒除此一惡習，自
    以施以較長期間之強制禁絕處遇，惟念其於審理中已坦承全
    部犯行，犯後態度尚佳等一切情狀，量處如主文所示之刑，
    以示懲儆。
據上論斷，應依刑事訴訟法第299 條第1 項前段、第273 條之1
第1 項，毒品危害防制條例第10條第1 項，刑法第11 條 前段、
第56條、第47條、第62條前段，判決如主文。
本案經檢察官乙○○到庭執行職務。
中    華    民    國  94    年    12    月    30      日
        　　　　　　刑事第二庭法　官  高思大
右正本證明與原本無異。
如不服本判決，應於判決送達後10日內向本院提出上訴狀，上訴
於台灣高等法院高雄分院（須附繕本）。
中    華    民    國  94    年    12    月    30　　  日
                              書記官  蔡語珊
附錄論罪科刑法條：
毒品危害防制條例第10條第1項：
施用第1級毒品者，處6月以上5年以下有期徒刑。
